臺灣彰化地方法院刑事判決　　　　　　　 96年度訴字第333號
公　訴　人　臺灣彰化地方法院檢察署檢察官
被　　　告　丙○○
　　　　　　　　　　號
　　　　　　　　　　（現另案於臺灣彰化監獄執行中）
指定辯護人　本院公設辯護人乙○○
上列被告因違反毒品危害防制條例案件，經檢察官起公訴（95年
度偵字第9834、10162號），本院判決如下：
    主  文
丙○○共同販賣第一級毒品，累犯，處有期徒刑拾捌年。扣案
第一級毒品海洛因貳小包（淨重零點玖公克）及其包裝袋，均
沒收銷燬之。扣案之行動電話貳支（ASUS牌，不含搭配之0000
000000號SIM卡）（SAMSUNG廠牌，不含搭配之0000000000號SIM
卡）、電子磅秤壹個、夾鍊分裝袋肆包、販毒所得新臺幣壹萬
仟伍佰元，均沒收之。未扣案之販毒所得新臺幣柒萬仟元、
序號000000000000000手機（不含SIM卡），均沒收之，如全部或
一部不能沒收時，向丙○○、李信勳、曾森煒、黃逸青等四人連
帶追徵其價額（手機部分），或連帶以其四人財產連帶抵償之。
    事  實
一、丙○○前有槍砲（臺灣高等法院臺中分院90年度上訴字第
    1142號判決）有期徒刑1年6月、施用毒品（本院91年度訴字
    第1284號判決）有期徒刑1年2月之前科，2案接續執行，於
    民國（下同）94年3月3日假釋出獄，本應於94年5月19日假
    釋期滿，但丙○○又自94年4月至94年10月初，連續販賣毒
    品，95年6月30日經本院95訴字947號判決應執行有期徒刑12
    年（丙○○不服提起上訴，95年10月25日撤回上訴而確定，
    95 年9月9日始入監執行），前次假釋因未及於判決確定後6
    個月內撤銷，已不得撤銷，視為執行完畢。
二、丙○○明知前次販毒案件尚在法院審理中，竟另行起意，明
    知海洛因及甲基安非他命業經毒品危害防制條例列為第一、
    二級毒品管制，不得非法持有、販賣，為牟取暴利，夥同曾
    森煒（經本院95訴字1836號判決有期徒刑16年）、李信勳（
    經本院96年訴字152號判決有期徒刑16年）、黃逸青（本院
    96年訴字278號審理中）等人分別基於販賣第一級毒品海洛
    因及第二級毒品甲基安非他命以營利之犯意聯絡，自95年5
    月間某日起，迄95年9月8日止，先由丙○○出資，向黃采婕
    （檢察官另案偵辦中）、劉耀庭等人販入第一級毒品海洛因
    及第二級毒品甲基安非他命後，以高於進價價格販出之方式
    ，利用丙○○所有之0000000000號（未扣案）、0000000000
    號（ASUS牌、95年9月9日扣案）、曾森煒所有之0000000000
    號（SAMSUNG牌、95年8月30日扣案）行動電話，由丙○○、
    李信勳、曾森煒、黃逸青等人輪流接聽電話，與欲購毒者聯
    繫交易毒品事宜，雙方談妥交易毒品之種類、數量、金額，
    並約定交易之時間、地點後，或由丙○○自行，或囑咐曾森
    煒、李信勳等人將欲交易之毒品攜至約定之交易地點，以一
    手交錢，一手交貨之方式，接續為下列販賣第一級毒品海洛
    因或第二級毒品甲基安非他命之行為：
  (一)自95年7月間某日起，迄同年8月中旬某日止，由楊寶猜以00
    00000000號行動電話，或以友人張惠君所有之0000000000號
    行動電話（起訴書誤載為楊寶猜所有），撥打丙○○所持用
    之0000000000號行動電話，而與丙○○聯絡購買第一級毒品
    海洛因之事宜。俟雙方談妥交易細節，並約定交易時間及地
    點後，由李信勳出面1次、丙○○出面1次、丙○○與李信勳
    共同出面1次，分別至約定之地點即南投縣竹山鎮「麥當勞
    」前、彰化縣二水鄉「彰雲加油站」前、彰化縣田中鎮新民
    里等地點，以一手交錢、一手交貨之方式，以每次新臺幣
    （下同）1000元至2000元之價格，販賣第一級毒品海洛因予
    楊寶猜共3次，合計丙○○等人因而得款4000元（起訴書誤
    載為3000元）。
  (二)自95年7月間某日起，迄同年8月中旬某日止，由李藝欣以
    000000000號家用電話及0000000000號行動電話撥打丙○○
    等人所持用之0000000000號行動電話，而與丙○○、曾森煒
    、李信勳等3人聯絡購買第一級毒品海洛因之事宜。俟雙方
    談妥交易細節，並約定交易時間及地點後，由李信勳出面6
    次（起訴書誤載為5次）、丙○○出面2次、曾森煒出面2次
    ，分別至約定之地點即南投縣竹山鎮「燦坤電氣賣場」前、
    彰化縣田中鎮「泰峰加油站」前、彰化縣永靖鄉○○路旁等
    地點，以一手交錢、一手交貨之方式，以每次1000或2000
    元之價格，販賣第一級毒品海洛因予李藝欣，共10次，合計
    丙○○等人因而得款16000元（起訴書誤載為13000元）。
  (三)自95年6月間某日起，迄同年8月底某日止，由張永柔以0000
    000000號行動電話撥打丙○○等人所持用之0000000000 號
    號行動電話，而與丙○○或曾森煒聯絡購買第一級毒品海洛
    因之事宜。俟雙方談妥交易細節，並約定交易時間及地點後
    ，由李信勳出面2次、丙○○出面1次，分別至約定之地點即
    南投縣竹山鎮「燦坤電氣賣場」前、南投縣名間鄉山區旁等
    地點，以一手交錢、一手交貨之方式，以每次7000元之價格
    ，販賣第一級毒品海洛因予張永柔，共3次，合計丙○○等
    人因而得款21000元。
  (四)自95年5月間某日起，迄同年7月底某日止，由林忠億以0000
    000000號行動電話撥打丙○○所持用之0000000000號行動電
    話，而與丙○○聯絡購買第一級毒品海洛因之事宜。俟雙方
    談妥交易細節，並約定交易時間及地點後，分別由丙○○或
    曾森煒出面，分別至約定之地點即林忠億位於彰化縣北斗鎮
    ○○里○○路7號住處等地點，以一手交錢、一手交貨之方
    式，以每次1000元或2000元之價格，販賣第一級毒品海洛因
    予林忠億，共5次，合計丙○○等人因而得款6000元。
  (五)自95年7月間某日起，迄同年8月25日止，由李振嘉以000000
    0000號行動電話撥打丙○○所持用之0000000000號行動電話
    ，而與丙○○、曾森煒、李信勳等3人聯絡購買第一級毒品
    海洛因之事宜。俟雙方談妥交易細節，並約定交易時間及地
    點後，由李信勳出面3次、曾森煒出面3次、丙○○出面1次
    ，分別至約定之地點即彰化縣田中鎮路邊等地點，以一手交
    錢、一手交貨之方式，以每次1000元之價格，販賣第一級毒
    品海洛因予李振嘉共7次，合計丙○○等人因而得款7000元
    。
  (六)自95年8月3日起，迄同年8月19日止，由甲○○以000000000
    0號行動電話撥打丙○○所持用之0000000000號行動電話，
    而與丙○○、曾森煒聯絡購買毒品之事宜。俟雙方談妥交易
    細節，並約定交易時間及地點後，由丙○○或曾森煒出面，
    分別至約定之地點即南投縣竹山鎮「省錢超市」前或「燦坤
    電器賣場」前、彰化縣田中鎮「建元醫院」外等地點，甲○
    ○以一手交錢、一手交貨之方式，購買1000元之海洛因5 次
    ；同時購買1000元海洛因及500元甲基安非他命共2次；同時
    購買1000元海洛因及1000元甲基安非他命1次。丙○○等人
    共計販賣第一級毒品海洛因8000元、販賣第二級毒品甲基安
    非他命2000元，合計因而得款1萬元（起訴書誤載販賣海洛
    因30餘次，販毒所得10多萬元）。
  (七)於95年7月22日及95年8月6日（或14日），由陳漢平以00000
    00000號行動電話撥打丙○○等人所持用之0000000000、000
    0000000號行動電話，而與丙○○等人聯絡購買第一級毒品
    海洛因之事宜。俟雙方談妥交易細節，並約定交易時間及地
    點後，由丙○○出面1次、曾森煒出面1次，分別至約定之地
    點即彰化縣田中鎮達德商工前，以一手交錢、一手交貨之方
    式，以每次1000元及2000元之價格，販賣第一級毒品海洛因
    予陳漢平，共計2次，合計丙○○等人因而得款3000元。
  (八)自95年7月間某日起，迄同年9月初某日止，由蕭慶隆以公用
    電話撥打丙○○所持用之0000000000號行動電話，而與丙○
    ○聯絡購買第一級毒品海洛因之事宜。俟雙方談妥交易細節
    ，並約定交易時間及地點後，由丙○○出面2次，至約定之
    地點即南投縣名間鄉松柏嶺某寺廟內，以一手交錢、一手交
    貨之方式，以每次3000元之價格，販賣第一級毒品海洛因予
    蕭慶隆，共計2次，合計丙○○因而得款6000元。
  (九)於95年8月7日起至同年8月19日，由謝孟宏以0000000000號
    行動電話撥打丙○○等人所持用之0000000000 號行動電話
    ，而與丙○○聯絡購買第二級毒品甲基安非他命之事宜。俟
    雙方談妥交易細節，並約定交易時間及地點後，由李信勳前
    往南投縣竹山鎮「麥當勞」，以一手交錢、一手交貨之方式
    ，以1000元之價格，販賣第二級毒品甲基安非他命予謝孟宏
    ，共計3次，丙○○等人因而得款3000元。
  (十)於95年8月6日及同年9月8日，由張惠君以0000000000號行動
    電話，撥打丙○○等人所持用之0000000000號、0000000000
    號行動電話，而與丙○○聯絡購買第一級毒品海洛因之事宜
    。俟雙方談妥交易細節，並約定交易時間及地點後，由丙○
    ○出面1次、不詳之成年人出面1次，分別至約定之地點即南
    投縣竹山鎮「麥當勞」及「燦坤大賣場」等地點，以一手交
    錢、一手交貨之方式，以每次1000元之價格，販賣第一級毒
    品海洛因予張惠君，共2次，合計丙○○等人因而得款2000
    元。
  (十一)於95年6月中旬、7月中旬，由陳炎崇以0000000000號行動電
    話撥打丙○○所持用之0000000000號行動電話，而與丙○○
    聯絡購買第二級毒品甲基安非他命之事宜。俟雙方談妥交易
    細節，並約定交易時間及地點後，由丙○○出面至約定之南
    投市○○路「南投高商」附近，以一手交錢、一手交貨之方
    式，以2000元及2500元之價格，販賣第二級毒品甲基安非他
    命予陳炎崇，共2次，合計丙○○因而得款4500元。
  (十二)於95年8月5日，由林弘祥以0000000000號行動電話撥打丙○
    ○所持用之0000000000號行動電話，而與丙○○聯絡購買第
    二級毒品甲基安非他命之事宜。俟雙方談妥交易細節，並約
    定交易時間及地點後，由丙○○及另一名不詳成年男子共同
    開車至約定之員林鎮「愛買大賣場」停車場，以賒帳1000
    元之方式，販賣第二級毒品甲基安非他命予林弘祥1次。丙
    ○○等人尚未獲利。
  (十三)自95年6月間，由林佩芬撥打丙○○所持用之0000000000號
    行動電話，而與丙○○聯絡購買第二級毒品甲基安非他命之
    事宜。俟雙方談妥交易細節，並約定交易時間及地點後，由
    丙○○出面，分別至約定之地點即南投縣名間鄉等地點，以
    一手交錢、一手交貨之方式，以每次2000元之價格，販賣第
    二級毒品甲基安非他命予林佩芬計2次，丙○○等人因而獲
    利4000元。
三、嗣經警聲請對丙○○等人所持用之0000000000號、00000000
    00號行動電話施以通訊監察，並經證人指證後，查獲上情。
    先循線於95年8月30日下午10時許，在彰化縣田中鎮○路
    里○○路與復興路路口查獲曾森煒，並扣得其所有供販賣毒
    品所用之SAMSUNG牌行動電話1具（搭配0000000000號SIM卡
    使用）。另循線於95年9月9日13時許，在南投縣竹山鎮○
    ○路229-9號6樓黃品淵之住處查獲丙○○，並當場扣得其所
    有尚未及販出之第一級毒品海洛因2小包（合計淨重0.39公
    克）、供其販賣毒品所用之0000000000號ASUS牌手機、夾鍊
    分裝袋4包、電子磅秤1個，及販毒所得現金13500元（另扣
    得黃品淵所有0000000000號SAMPO牌手機1支、門號
    0000000000 號SIM卡1張）。
四、案經彰化縣警察局田中分局報請臺灣彰化地方法院檢察署檢
    察官偵查起訴。
    理  由
壹、證據能力：
一、按被告以外之人於偵查中向檢察官所為陳述，除顯有不可信
    之情況者外，得為證據，刑事訴訟法第159 條之1 第2 項定
    有明文。蓋因檢察官與法官同為司法官署，且檢察官代表國
    家偵查犯罪，依法有訊問被告、證人及鑑定人之權力，且須
    對被告有利、不利之情形均應注意，況徵諸實務運作，檢察
    官實施刑事偵查程序，亦能恪遵法定程序之要求，不致有違
    法取證情事且可信度極高，是被告以外之人前於偵查中已具
    結而為證述，除反對該項供述得具有證據能力之一方，已釋
    明「顯有不可信之情況」之理由外，不宜以該證人未能於審
    判中接受他造之反對詰問為由，即遽指該證人於偵查中之陳
    述不具證據能力，方符前揭法條之立法意旨。查後述引用之
    證人於檢察官偵查中所為之陳述，均經具結，被告及辯護人
    等均未提及檢察官在偵查時，有任何不法取供之情形，客觀
    上並無顯不可信之情況，是前揭證人於偵查中之證言自具有
    證據能力。
二、次按被告以外之人於審判外之陳述，雖不符刑事訴訟法第
    159 條之1 至第159 條之4 之規定，而經當事人於審判程序
    同意作為證據，法院審酌該言詞陳述或書面陳述作成時之情
    況，認為適當者，亦得為證據。當事人、代理人或辯護人於
    法院調查證據時，知有第159 條第1 項不得為證據之情形，
    而未於言詞辯論終結前聲明異議者，視為有前項之同意，刑
    事訴訟法第159 條之5 定有明文。立法意旨在於傳聞證據未
    經當事人之反對詰問予以核實，原則上先予排除，惟若當事
    人已放棄詰問或未聲明異議，基於證據資料愈豐富，愈有助
    於真實發現之理念，且強化言詞辯論主義，法院自可承認該
    傳聞證據例外擁有證據能力。下列引用證人於警訊中之陳述
    ，雖均係被告以外之人於審判外之陳述，性質上屬傳聞證據
    ，惟經檢察官、被告及辯護人同意作為證據，又本院審酌該
    言詞陳述作成時之客觀條件及環境，認渠等並無受脅迫、利
    誘或詐欺或其他不法之情狀，足認為得為本案之證據，依刑
    事訴訟法第159條之5之規定，有證據能力。
三、再按有事實足認被告或犯罪嫌疑人有最輕本刑為3年以上有
    期徒刑之罪嫌，並危害國家安全或社會秩序情節重大，而有
    相當理由可信其通訊內容與本案有關，且不能或難以其他方
    法蒐集或調查證據者，得發通訊監察書。通訊監察書，偵查
    中由檢察官依司法警察機關聲請或依職權核發，審判中由法
    官依職權核發。又除法律另有規定外，實施刑事訴訟程序之
    公務員因違背法定程序取得之證據，其有無證據能力之認定
    ，應審酌人權保障及公共利益之均衡維護。通訊保障及監察
    法第5條第1項第1款、第2項、刑事訴訟法第158條之4分別定
    有明文。本件被告丙○○所持用門號0000000000、00000000
    00號行動電話之監聽錄音，為臺灣彰化地方法院檢察署核准
    在案，有詳載聲監案號、案由、監察電話、對象及譯文人等
    之臺灣彰化地方法院檢察署通訊監察書及譯文紀錄等附卷可
    參，係依法所為之監聽；況審酌電話監聽侵害被告權益之種
    類及輕重、對於被告訴訟上防禦不利益之程度、犯罪所生之
    危害或實害等情形，兼顧人權保障及公共利益之均衡維護，
    堪認本件此部分電話監聽合於比例原則，應具有證據能力。
貳、認定犯罪事實所憑之證據及理由：
一、被告丙○○於警訊、偵查，及本院審理中，對於上揭犯罪事
    實，均坦白承認。
二、共犯曾森煒於95年10月27日偵訊中之結證（95偵字9834號卷
    P.77）、共犯黃逸青於95年11月17日偵訊中之結證（95偵字
    9834號卷P.105背面以下）、共犯李信勳於95年11月22日偵
    訊中之結證（95偵字9834號卷P.63背面），均可以證明：被
    告丙○○自前次94年10月27日停止羈押釋放後，另行起意，
    由被告丙○○與共犯曾森煒、李信勳、黃逸青等人係基於共
    同犯意聯絡，而自95年5月間開始販賣毒品，分工方式係由
    丙○○、曾森煒、李信勳、黃逸青等人負責接聽電話，並由
    丙○○、曾森煒、李信勳輪流外出交付毒品，而黃逸青也由
    販賣之毒品中抽取一點來吸食，並將丙○○販毒所得供作共
    同生活之用。
三、證人黃品淵於95年9月9日偵訊中結證（95偵字9834號卷P.91
    ）之證詞，可以證明：丙○○自95年7月份起借住於黃品淵
    家中，丙○○接聽電話時，談話內容都是買「粗的」「細的
    」（安非他命或海洛因），95年9月9日扣案所得之分裝袋及
    磅秤，都是丙○○用來販賣分裝使用等事實。
四、95年9月9日於黃品淵住處所扣案之毒品2小包（合計淨重0.
    39公克）經鑑定為海洛因，有法務部調查局鑑定書96年1 月
    12日調科壹字00000000000號函可證。又同日扣案所得之電
    子磅秤、分裝袋，被告於審理期日承認為販毒之工具，扣得
    現金13500元，被告承認此為販毒之所得。
五、個別販賣對象、次數金額之認定：
┌─┬────────────────────────────┬────┐
│  │證據方法及認定理由                                      │販毒所得│
├─┼────────────────────────────┼────┤
│(一)│1.證人楊寶猜於95年9月21日偵查中之結證（95偵字9834號卷P. │4000元  │
│楊│  111背面以下）稱：「第一次是在95年7月中旬，約在竹山鎮│        │
│寶│  麥當勞交易，是打0000000000給他，這一次是丙○○他本接的│        │
│猜│  ，是一個綽號『金龜』（按：李信勳）的男子交給我的，這次│        │
│部│  買了1000元海洛因，第二次是在95年8月初，約在二林彰雲 │        │
│分│  加油站，這次是用我朋友0000000000撥打0000000000電話，也│        │
│  │  是龍雄本人接的，是丙○○還有綽號『金龜』一起來，但是是│        │
│  │  丙○○親自拿給我的，這次買2000元的海洛因，第三次是在│        │
│  │  田中鎮新民里大新庄橋，時間是95年8月份，這次買了1000元 │        │
│  │  海洛因，是用我的手機0000000000撥打0000000000電話是龍桂│        │
│  │  雄本人接電話的，這次也是丙○○本人親自拿給我。）」等語│        │
│  │  。                                                    │        │
│  │2.證人楊寶猜於警詢時指認犯罪嫌疑人紀錄表1紙（警卷P.72-75│        │
│  │  ）。                                                  │        │
│  │3.楊寶猜使用0000000000，與使用張惠君之0000000000，撥打  │        │
│  │  0000000000號販毒電話之通聯紀錄及監聽譯文（警卷及本院）│        │
│  │  。                                                    │        │
│  │4.證人楊寶猜證述係使用自己或張惠君手機，向丙○○購買3次 │        │
│  │  ，共4000元之海洛因，與通聯紀錄吻合，證述明確。起訴書誤│        │
│  │  載為販賣3000元之毒品給楊寶猜與張惠君，應有誤會。      │        │
├─┼────────────────────────────┼────┤
│(二)│1.證人李藝欣於95年9月21日偵查中之結證（95偵字9834號卷P. │16000元 │
│李│  109以下）：「（向丙○○購買毒品幾次？）大約二次，地 │        │
│藝│  點都是約在田中泰峰加油站，約在95年7、8月間，第一次在95│        │
│欣│  年7月底，第二次在8月中，二次都買2000元海洛因... （你所│        │
│部│  謂向丙○○買二次毒品是指他親自有交二次毒品給你？）是。│        │
│分│  （向綽號『阿煒』即曾森煒買過幾次毒品？）差不多二次..│        │
│  │  一次約在田中泰峰加油站，另一次約在南投竹山鎮燦坤賣場，│        │
│  │  第一次是在95年7月中旬，這次是買2000元海洛因，是約在南 │        │
│  │  投竹山，另一次是在95年8月初，在田中鎮泰峰加油站，這買 │        │
│  │  1000元海洛因... 這二次是曾森煒親自交給我的。（你向綽│        │
│  │  號『金龜』即李信勳買過幾次毒品？）約五、六次，有一次約│        │
│  │  在永靖中山路的小木屋，有三次在田中鎮的泰峰加油站，二次│        │
│  │  約在南投竹山的燦坤，有買2000元，有買1000元的，買2000元│        │
│  │  海洛因約三次，買1000元海洛因的約三次，也是打0000000000│        │
│  │  ，我只知道這支電話而已，這六次都是李信勳親自交給我的，│        │
│  │  都是95年7、8月間跟他購買的」。                        │        │
│  │2.證人李藝欣於警詢時指認犯罪嫌疑人紀錄表1紙（警卷P.82-84│        │
│  │  ）。                                                  │        │
│  │3.李藝欣使用000000000市內電話、0000000000行動電話，撥打 │        │
│  │  0000000000購毒之通聯紀錄及監聽譯文（警卷及本院卷）。  │        │
│  │4.證人李藝欣向丙○○購毒二次共4000元、向曾森煒購毒2次共 │        │
│  │  3000元，已供述明確。另向李信勳購毒1次在永靖鄉交付、3次│        │
│  │  在田中鎮交付、2次在南投竹山交付，顯然已購毒6次。合計金│        │
│  │  額為16000元，起訴書誤載為「李信勳出面5次、金額13000元 │        │
│  │  」顯有誤會。                                          │        │
├─┼────────────────────────────┼────┤
│(三)│1.證人張永柔於95年9月22日警詢中之證述（警卷P.85）：「我 │21000元 │
│張│  從民國95年6月間開始向『銅管』及綽號『金龜』取得，及綽 │        │
│永│  號『阿煒』購買第一級毒品海洛因，最後一次是於95年8月底 │        │
│柔│  ... （你共向銅管、金龜、阿煒等三人購買多少次海洛因？）│        │
│部│  共3次，每次新臺幣7000元。（如何交易？..）第一次是與銅 │        │
│分│  管通電話，由金龜約在南投縣名間鄉區旁交易，第二次也│        │
│  │  是銅管通電話，由金龜約在南投縣名間鄉區旁交易，第三│        │
│  │  次是阿煒接電話，由銅管約在南投縣竹山鎮燦坤大賣場之停車│        │
│  │  場交易。」等語。                                      │        │
│  │2.證人張永柔於警詢時指認犯罪嫌疑人紀錄表1紙（警卷P.90） │        │
│  │  。                                                    │        │
│  │3.張永柔之電話簿影本（警卷P.89）內記載：「阿龍0000000000│        │
│  │  」，為丙○○之販毒電話。                              │        │
│  │4.張永柔使用0000000000行動電話撥打0000000000購買毒品聯紀│        │
│  │  錄及監聽譯文（本院卷及警卷）。                        │        │
│  │5.證人張永柔於警訊中證述使用0000000000電話撥打，確與通聯│        │
│  │  紀錄吻合，販毒3次共21000元，可以認定。                │        │
├─┼────────────────────────────┼────┤
│(四)│1.證人林忠億於95年9月26日警詢中之證述（警卷P.108）：「（│6000元  │
│林│  （你是於何時、地開始向綽號『阿龍』之男子購買第一級毒品│        │
│忠│  海洛因？）約4個月前。（最後一次是何時、地交易？）95 年│        │
│億│  7月底在我住家交易。（你如何與『阿龍』聯絡交易海洛因毒 │        │
│部│  品？）我是以0000000000撥打阿龍的電話0000000000，說要男│        │
│分│  生或女生，要買1000或2000，並約定在我家交易。（你向『阿│        │
│  │  龍』之男子購買幾次海洛因毒品？）5、6次。」等語。      │        │
│  │2.證人林忠億於警詢時指認犯罪嫌疑人紀錄表1紙（警卷P.112- │        │
│  │  113）。                                               │        │
│  │3.林忠億曾使用0000000000行動電話，撥打丙○○0000000000之│        │
│  │  通聯紀錄及監聽譯文（本院卷及警卷）。                  │        │
│  │4.林忠億證稱向丙○○購買「5、6次」「每次1000或2000元」之│        │
│  │  海洛因，依最有利被告之認定方式，即為購買5次，其中4次各│        │
│  │  1000元，另1次為2000元，共獲利6000元。                 │        │
├─┼────────────────────────────┼────┤
│(五)│1.證人李振嘉於95年9月26日偵訊中之結證（95偵字9834號卷P. │7000元  │
│李│  115以下）稱：「（是打哪一支電話跟丙○○聯絡？）我有時 │        │
│振│  是用0000000000電話打給0000000000，有時是用公共電話打給│        │
│嘉│  這一支... （何時開始跟丙○○；曾森煒等人開始購買毒品？│        │
│部│  ）約在95年7月中旬開始，最後一次是在95年8月底... 大部分│        │
│分│  都是約在田中鎮的路邊，親自交給我都是曾森煒及另一個不認│        │
│  │  識的人，丙○○只有親自交給我一次，曾森煒約交給我三│        │
│  │  次，不認識的人交給我約三、四次，每次都買約1000元。  │        │
│  │  ... （提示警局指認照片，有無意見？）沒有，一個丙○○、│        │
│  │  一個是曾森煒，另一個不認識的就是李信勳。」等語。      │        │
│  │2.證人李振嘉於警詢時指認犯罪嫌疑人紀錄表1紙（警卷P.118- │        │
│  │  120）。                                               │        │
│  │3.證人李振嘉曾以0000000000撥打丙○○0000000000之通聯紀錄│        │
│  │  及監聽譯文（警卷及本院卷）。                          │        │
│  │4.證人李振嘉購買毒品時，係由曾森煒出面3次，李振嘉已供述 │        │
│  │  明確，起訴書記載「曾森煒出面3、4次」，應有誤會。而證人│        │
│  │  李振嘉證述李信勳交付約「3、4次」，罪疑惟輕，最有利被告│        │
│  │  之認定應為：李信勳交付3次、曾森煒交付3次、丙○○交付1 │        │
│  │  次，共交付7次，每次1000元，販毒所得為7000元。         │        │
├─┼────────────────────────────┼────┤
│(六)│1.證人甲○○於本院審理中到庭結證稱：「（你本身有無施用毒│10000元 │
│張│  品？）有的。（何種毒品？）一、二級毒品。（毒品來源？）│        │
│永│  向丙○○購買。... 從95年7、8月開始購買第一、二級毒品，│        │
│宗│  金額有時每次五百或壹仟元，次數共7、8次，最後一次何時購│        │
│部│  買忘了。.... （之前在檢察官訊問稱買三十幾次？）那是錯 │        │
│分│  誤的。（為何要這樣講？）當時心情不好，想趕快回家。... │        │
│  │  （這八次當中是否兩種毒品均有購買？）有時候是海洛因，有│        │
│  │  時是二種都有購買。... （兩種毒品都買的有幾次？）差不多│        │
│  │  四、五次。.. 壹仟元的海洛因共購買五次，安非他命沒有買 │        │
│  │  那麼多，有時買五百，有時買壹仟元，應該是海洛因買壹仟元│        │
│  │  ，安非他命買五百元，共1500元，買1500元的次數共有2次， │        │
│  │  另外海洛因、安非他命各1仟元的是1次。.. （你們交海洛因 │        │
│  │  及安非他命都是一手交錢一手交貨？）是的。」等語。      │        │
│  │2.證人甲○○於警詢時指認犯罪嫌疑人紀錄表1紙（警卷P.163）│        │
│  │  。                                                    │        │
│  │3.甲○○使用0000000000手機撥打0000000000販毒電話之通監聽│        │
│  │  譯文（警卷及本院卷）                                  │        │
│  │4.起訴書指控證人甲○○購毒時間為「95年8月間至95年9月9日 │        │
│  │  」，但通聯紀錄顯示，甲○○撥打電話購毒之時間為95年8月3│        │
│  │  日至95年8月19日，且丙○○自述95年9月9日睡到中午才被警 │        │
│  │  方緝獲，故95年9月9日販毒之機會不大，應可認定販毒時間為│        │
│  │  「95年8月3日至95年8月19日」，又甲○○已證述：共購毒8次│        │
│  │  ，其中5次均購買1000元之海洛因；另2次同時購買1000元海洛│        │
│  │  因及500元之安非他命，另一次同時購買1000元海洛因及1000 │        │
│  │  元安非他命。故可認定販毒所得10000元。                 │        │
├─┼────────────────────────────┼────┤
│(七)│1.證人陳漢平於95年10月31日偵訊中之結證（95偵字9834號卷  │3000元  │
│陳│  P.37以下）：「（0000000000電話何人在使用？）是我在使用│        │
│漢│  。（95年7月22日19時05分許，由這支電話撥入0000000000電 │        │
│平│  話，這通電話是否你打的？）是。（打這通電話做何事？）  │        │
│部│  跟丙○○、曾森煒買毒品海洛因，是丙○○接電話的，一共跟│        │
│分│  他們買二次，7月份一次、8月份一次，兩次都是丙○○接的電│        │
│  │  話，丙○○送一次毒品給我，另外一個人我不認識的人叫『阿│        │
│  │  煒』，都是約在達德商工附近，一次拿2000元，一次拿1000元│        │
│  │  。」等語。                                            │        │
│  │2.證人陳漢平於警詢時指認犯罪嫌疑人紀錄表1紙（95偵字9834 │        │
│  │  號卷P.34、35）                                        │        │
│  │3.證人陳漢平曾於95年7月22日19分，以0000000000撥打曾森煒 │        │
│  │  0000000000電話（監聽譯文於95偵字9834號卷P.32）；又曾於│        │
│  │  95年8月6日12時02分56秒、8月14日18時49分07秒、8月14日21│        │
│  │  時35分58秒，以0000000000電話撥打0000000000丙○○電話（│        │
│  │  通聯紀錄見本院卷）。可認定是95年7月22日購毒一次；95年8│        │
│  │  月6日或14日購毒一次，價金分別為2000元、1000元，被告共 │        │
│  │  販售3000元海洛因毒品。                                │        │
├─┼────────────────────────────┼────┤
│(八)│1.證人蕭慶隆於95年9月26日偵訊中之結證（95偵字9834號卷   │6000元  │
│蕭│  P.117）：「（向何人購買毒品？）是向『銅管』丙○○買的 │        │
│慶│  。.. 從95年7月中旬開始跟他們買.. 我是用公共電話打     │        │
│隆│  0000000000，接的人都是丙○○，也是丙○○親自交付給我  │        │
│部│  的，『打麻將』的意思就是要拿毒品海洛因的意思，三千底  │        │
│分│  就是要買3000元的意思，總共跟他買了二、三次每次都是買  │        │
│  │  3000元，我們是約在松柏嶺的廟裡交易，錢都有交給他。」等│        │
│  │  語。                                                  │        │
│  │2.證人蕭慶隆於警詢時指認犯罪嫌疑人紀錄表1紙（警卷P.46 ）│        │
│  │3.證人蕭慶隆證稱購買「2、3次」，罪疑惟輕，應認定蕭慶隆向│        │
│  │  丙○○購買毒品2次，各3000元，被告獲利6000元。         │        │
├─┼────────────────────────────┼────┤
│(九)│1.證人謝孟宏於95年9月27日偵訊中之結證（95偵字9834號卷   │3000元  │
│謝│  P.83背面）：「（你是否有施用第二級毒品安非他命？）有，│        │
│孟│  （你是向何人買的？）『銅管』。（從何時開始跟他買的？）│        │
│宏│  95年8月初至8月17日，共買了3次。（是何支電話打給他？   │        │
│部│  ）0000000000打給他0000000000的手機。（提示通訊監察譯文│        │
│分│  ，是否你跟丙○○購買毒品的內容？）是。（電話是何人接的│        │
│  │ ？）應該是丙○○本人，三次都是他。（安非他命是何人交給 │        │
│  │  你的？）李信勳，三次都是他，我們約在竹山鎮的麥當勞，三│        │
│  │  次都是，（通訊監察譯文的『男生』是何意？）安非他命。（│        │
│  │  提示警卷內之照片，有何意見？）沒有，確實就是丙○○、李│        │
│  │  信勳。」等語。                                        │        │
│  │2.證人謝孟宏於警詢時指認犯罪嫌疑人紀錄表1紙（警卷P.147- │        │
│  │  -148）。                                              │        │
│  │3.95年8月7日至95年8月17日，謝孟宏使用0000000000電話，撥 │        │
│  │  打0000000000販毒電話之通聯紀錄及監聽譯文（警卷及本院卷│        │
│  │  ）。                                                  │        │
│  │4.被告販售甲基安非他命給謝孟宏，共3次，各1000元，計獲利 │        │
│  │  3000元，應可認定。                                    │        │
├─┼────────────────────────────┼────┤
│(十)│1.證人張惠君於95年9月27日警詢中之證述（警卷P.121）：「..│2000元  │
│張│  楊寶猜給我二支電話0000000000、0000000000叫我跟綽號『阿│        │
│惠│  龍』的男子聯絡，說我要多少，並約定交易地點。（你向綽號│        │
│君│  『阿龍』購買海洛因之初，你是否知道你購買的是海洛因毒品│        │
│部│  ？）我當時不知道，我是於2個月後才知道那是海洛因毒品。 │        │
│分│  .. 於95年7月間開始購買至95年9月8日18時許，期間有向『阿│        │
│  │  龍』之男子購買第1級毒品海洛因。（交易幾次？）2次，分別│        │
│  │  在竹山鎮麥當勞及燦坤大賣場。（你撥打電話時，是何人接聽│        │
│  │  ？）是『阿龍』接電話，第一次『阿龍』親自拿給我，第二次│        │
│  │  是叫一名不知名的男子拿給我。（你向綽號『阿龍』之男子購│        │
│  │  買毒品約多少錢？）約新臺幣2000元。」等語。            │        │
│  │2.經查張惠君使用之0000000000電話，確實於95年8月6日、95年│        │
│  │  9月8日與丙○○使用之0000000000、0000000000通話，有通聯│        │
│  │  紀錄及監聽譯文可證（本院卷及警卷）。                  │        │
│  │3.95年9月8日出面交付毒品之人，證人張惠君指稱為「一不知名│        │
│  │  男子」，是否即為謝宜澄？此一事實尚在本院另案（96年度訴│        │
│  │  字277號）審理中，而本案中丙○○曾於95年11月14日偵訊筆 │        │
│  │  錄（95年偵字9834號卷P.56）中結證稱：「（謝宜澄是否有去│        │
│  │  送一次毒品給一位住在水里的女孩子【按：即張惠君】？）我│        │
│  │  不清楚，他不是幫我送的，他曾經向我購買過毒品，但是他不│        │
│  │  會跟我講說是不是他要的，還是他幫人家買的，或是他接我的│        │
│  │  電話賣給別人也不一定.. 」等語，已否認與謝宜澄有共犯關 │        │
│  │  係，故本部分不宜逕認定是謝宜澄出面交付，應依照張惠君所│        │
│  │  證述是「不知名之男子」出面交付一次，較為客觀。販毒次數│        │
│  │  為2次，各1000元，共計獲利2000元。                     │        │
├─┼────────────────────────────┼────┤
│(十一)│1.證人陳炎崇於95年9月26日偵訊中之結證述（95偵字9834號卷P│4500元  │
│陳│  .99）：「（打哪支電話給丙○○？）我是打0000000000電話 │        │
│炎│  給丙○○，我跟他買二次，二次都是約在南投市○○路南投高│        │
│崇│  商附近，一次買2000元，另一次買2500元，第一次在95年6月 │        │
│部│  中旬，另外一次是在95年7月中旬，兩次接電話都是丙○○， │        │
│分│  交毒品給我的人也是丙○○。」                          │        │
│  │2.陳炎崇確實曾以0000000000電話撥打丙○○之0000000000，  │        │
│  │  二人確有交情往來，有通聯紀錄可證（本院卷）。          │        │
│  │3.起訴書認定陳炎崇僅於95年7月中購買安非他命，且亦使用過 │        │
│  │  0000000000號電話撥打，與證人筆錄及通聯所顯示之習慣不吻│        │
│  │  合，應予澄清。                                        │        │
├─┼────────────────────────────┼────┤
│(十二)│1.證人林弘祥95年9月26日偵訊中之結證（95偵字9834號卷P.97 │未獲利  │
│林│  背面）稱：「（毒品何來？）8月份安非他命是我跟丙○○要 │        │
│弘│  的，當時在電話中跟他說是要1000元，見面時就跟他說不方便│        │
│祥│  ，就先欠著，後來他也沒有跟我要過，這是八月初晚上的事情│        │
│部│  ，當天是約在愛買大賣場的停車場交付，我是用電話        │        │
│分│  0000000000撥打0000000000，接電話的不是丙○○本人，交付│        │
│  │  給我的我也不知道，當時丙○○在車上，他有到現場去，他們│        │
│  │  都沒有下車，只有搖下車窗對話而已，是另外坐前座的人拿給│        │
│  │  我的，丙○○當時坐在駕駛座。」等語。                  │        │
│  │2.林弘祥於警詢時指認犯罪嫌疑人紀錄表一紙（警卷P.157）。 │        │
│  │3.95年8月5日00時00分19秒，林弘洋確實以0000000000電話撥打│        │
│  │  0000000000」（本院卷）及監聽譯文（警卷P.184背面），可 │        │
│  │  堪認定是95年8月5日購買毒品，約定是甲基安非他命一包計  │        │
│  │  1000元，但林弘祥至今未付價金，故丙○○尚未獲利。      │        │
├─┼────────────────────────────┼────┤
│(十二)│1.證人林佩芬於95年9月14日偵訊中之結證（95偵字9834號卷P. │4000元  │
│林│  94）稱：「（你購買安非他命的錢交給何人？）95年5月中旬 │        │
│佩│  透過蔡明毅向丙○○購買時，是將錢交給蔡明毅，從95年6月 │        │
│芬│  份到丙○○南投縣民間鄉的住處購買時，就直接將錢交給龍桂│        │
│部│  雄。（你一次都購買多少錢？）一次都2000元。」「（前後跟│        │
│分│  丙○○購買幾次安非他命？）大約4次。...我透過蔡明毅跟他│        │
│  │  買過2次，本人跟他購買2次。」等語。                    │        │
│  │2.證人林佩芬於警詢時指認犯罪嫌疑人紀錄表1紙（警卷P.100- │        │
│  │  102）。                                               │        │
│  │3.起訴書雖指控被告自95年5月至7月8日，販毒給林佩芬約2-3  │        │
│  │  天一次。然依據證人林佩芬偵查中之結證，已可認定林佩芬係│        │
│  │  95年6月間，自己向丙○○購買2次安非他命，每次各2000元。│        │
│  │  丙○○獲利4000元。至於林佩芬自述有透過蔡明毅購買毒品云│        │
│  │  云，而蔡明毅是否真的向被告丙○○購買？或只是蔡明毅敷衍│        │
│  │  林佩芬之說詞？而仍無證據可以認定。罪疑惟輕，應只認定林│        │
│  │  佩芬自己購毒2次之部分。                               │        │
│  │4.至於起訴書另指控被告丙○○安排黃逸青出面交付毒品一次，│        │
│  │  丙○○於審理中表示：自己未曾安排黃逸青出面交付毒品，至│        │
│  │  於是否林佩芬私下另向黃逸青購買，自己則不清楚等語。而證│        │
│  │  人林佩芬於95年9月14日警詢中係陳述（警卷P.93）：「我也 │        │
│  │  曾與丙○○女友黃逸青（綽號小棋）交易過一次安非他命。..│        │
│  │  於95年6月間曾到丙○○位於南投縣名間鄉住○○路邊與龍桂 │        │
│  │  雄女友黃逸青（綽號小棋）交易過新臺幣2000元之第二級毒品│        │
│  │  安非他命。」等語，疑似是林佩芬與黃逸青之私下交易，龍桂│        │
│  │  雄未必有犯意聯絡，罪疑惟輕，不宜認定由丙○○負責。    │        │
├─┼────────────────────────────┼────┤
│  │                                                        │合計獲利│
│  │                                                        │86500元 │
└─┴────────────────────────────┴────┘
六、另證人楊寶猜、李藝欣、張永柔、林忠億、李振嘉、甲○○
    、陳漢平、蕭慶隆、謝孟宏、張惠君、陳炎崇、林弘祥、林
    佩芬等亦確分別有施用第一級毒品海洛因或第二級毒品甲基
    安非他命之前科紀錄，此分別有渠等之臺灣高等法院被告前
    案紀錄表附卷可參。
七、販賣海洛因及甲基安非他命係違法行為，非可公然為之，亦
    無公定價格，容易分裝並增減份量，而每次買賣之價量，可
    能隨時依雙方關係深淺、資力、需求量及對行情之認知、來
    源是否充裕、查緝是否嚴緊、購買者被查獲時供述購買對象
    之可能風險之評估等，而異其標準，非可一概而論，從而販
    賣之利得，除被告就販賣之價量俱臻明確供述外，委難察得
    實情，然販賣之人從價差或量差中牟利之方式雖異，其意圖
    營利之販賣行為則同一。本件被告丙○○，雖無法陳述每次
    交付之毒品的確實重量、純度及價格；然被告丙○○於本院
    審理中自白：「當時我先向他人拿毒品回來，與曾森煒一起
    販賣，所得再交給先拿毒品給我的人」「賺來所得作為日常
    的生活費用」「賣回來的毒品現金交給我，我再收集交給上
    游，我會帶李信勳去將錢交給人家。」等語；以及被告丙○
    ○於95年10月5日第一次警訊筆錄（警卷P.1以下）自白稱：
    「（你們販毒所得如何分配？）賺來的就是施用毒品不用錢
    。」「（你與曾森煒、李信勳、黃逸青等為何要販賣海洛因
    毒品？）因我們都染有吸毒惡習，只好幫人販賣毒品，以賺
    得免費之海洛因毒品吸食。」等語。可以證明：被告丙○○
    、李信勳、曾森煒、黃逸青等人之販毒模式，是由丙○○去
    向上游接洽，約定價金後拿回一大包毒品，再分裝販售，若
    販售所得已達約定之價金，即拿去交付給上游，剩下毒品可
    以自己免費施用，或剩餘毒品所販賣所得可供共犯丙○○等
    四人及丙○○的孩子生活花用。被告有從販售毒品過程中賺
    取利潤之數額，已臻明確。另參以我國對於施用、販賣毒品
    查緝甚嚴，被告與購毒者均僅係朋友關係，非屬至親，衡情
    亦當無可能甘冒重典，多次按購入價格轉售而不求任何利得
    之理，是被告丙○○確有營利之意圖甚明。
八、綜上所述，被告販賣海洛因、安非他命之事證明確，被告犯
    行已可認定。
參、論罪科刑：
一、按海洛因、甲基安非他命分別為毒品危害防制條例第2條第2
    項公告列管之第一、二級毒品，不得非法持有、施用、販賣
    。次按刑法上所謂販賣行為，不以販入後復行賣出為必要，
    只要以營利為目的，而有販入或賣出二者其一之行為，即足
    構成，雖未及賣出，仍屬販賣既遂（參照最高法院88年度臺
    上字第2828號判決意旨）。次按刑事上販賣罪之完成，與民
    事上買賣契約之成立，二者之概念尚有不同，刑事上之販賣
    行為，則須以營利為目的，將標的物販入或賣出，有一於此
    ，其犯罪行為始為完成（參照最高法院88年度臺上字第3760
    號判決意旨）。復按販賣毒品之所謂販賣行為，係行為人基
    於營利之目的，而販入或賣出毒品而言。販賣毒品者，其主
    觀上須有營利之意圖，且客觀上有販賣之行為，即足構成，
    至於實際上是否已經獲利，則非所問（最高法院93年度臺上
    字第1651號刑事判決意旨參見）。是核被告丙○○所為，係
    犯毒品危害防制條例第4條第1項之販賣第1級毒品罪（販售
    給楊寶猜、李藝欣、張永柔、林忠億、李振嘉、甲○○、陳
    漢平、蕭慶隆、張惠君部分）及同條第2項之販賣第二級毒
    品罪（販售甲○○、謝孟宏、陳炎崇、林弘祥、林佩芬部分
    ）。被告販賣第一、二級毒品前持有第一、二級毒品之低度
    行為，應為販賣第一、二級毒品之高度行為所吸收，不另論
    罪。
二、(一)又按刑事法若干犯罪行為態樣，本質上原具有反覆、延續
    實行之特徵，立法時既予特別歸類，定為犯罪構成要件之行
    為要素，則行為人基於概括之犯意，在密切接近之一定時、
    地持續實行之複次行為，倘依社會通念，於客觀上認為符合
    一個反覆、延續性之行為觀念者，於刑法評價上，即應僅成
    立一罪。學理上所稱「集合犯」之職業性、營業性、收集性
    或成癮性等具有重複特質之犯罪均屬之，例如經營、從事業
    務、收集、販賣、製造、散佈、成癮性所致之行為等行為概
    念者是（最高法院95年度臺上字第1079號判決意旨參照）。
    且立法上，以營利為構成要件之犯罪，通常具有反覆實施同
    一犯罪行為之特性，例如95年7月1日施行前之刑法關於常業
    犯之規定，因其本質乃多數行為之集合或一定行為之反覆實
    施，在立法上予以擬制，定為一罪。而販毒者於購入毒品後
    ，其罪固已成立，惟其為牟暴利，必於分裝後，再於密接時
    空下反覆為出售行為，是毒品危害防制條例第4條第1項、第
    2 項之販賣第一、二級毒品罪，本質上即具有反覆性。本案
    被告丙○○意圖營利，於密切接近之時、地，販賣第一級毒
    品海洛因、第二級毒品甲基安非他命多次，顯係出於反覆、
    延續販賣海洛因、甲基安非他命之單一行為決意至明，在行
    為概念上，其多次販賣海洛因、甲基安非他命之行為，均應
    分別評價認係包括一罪之「集合犯」。(二)再被告雖自95年5
    月間某日起即基於販賣第一級毒品海洛因、第二級毒品甲基
    安非他命之單一犯意販賣上開毒品，惟其最後行為時點係在
    95年9月8日，即已於95年7月1日修正刑法施行後，仍應全部
    適用修正後之刑法，並無「行為後法律變更」問題，無庸為
    新舊刑法比較，附此敘明。(三)被告販售甲基安非他命給甲○
    ○部分，起訴書雖未載明，但此與被告其他販售甲基安非他
    命之行為，屬於「集合犯」之概括一罪關係。亦為起訴效力
    所及，本院自得併予審究。(四)被告丙○○所犯販賣一級毒品
    罪、販賣二級毒品罪，各為集合犯之概括一罪，其中曾經3
    次同時販賣交付海洛因及甲基安非他命給甲○○，為一行為
    同時觸犯二罪名，屬於想像競合犯，應依刑法第55條規定，
    應從一重之販賣第一級毒品罪處斷。
三、被告與曾森煒、李信勳、黃逸青等成年人間，就上開犯罪均
    有犯意聯絡及行為分擔，均為共同正犯。
四、被告丙○○前因槍砲罪（臺灣高等法院臺中分院90年度上訴
    字第1142號判決）有期徒刑1年6月、施用毒品罪（本院91年
    度訴字第1284號判決）有期徒刑1年2月之前科，2案接續執
    行，於94年3月3日假釋出獄，本應於94年5月19日假釋期滿
    。但被告丙○○又自94年4月至94年10月初，連續販賣毒品
    ，95年6月30日經本院95訴字947號判決應執行有期徒刑12年
    ，被告丙○○不服提起上訴，95年10月25日撤回上訴而確定
    （以上事實均有臺灣彰化地方法院檢察署刑案資料查註紀錄
    表及臺灣高等法院被告全國前案紀錄表可參）。被告丙○○
    假釋中再犯罪，本應撤銷假釋，然依據刑法第78條規定，應
    於判決確定後六月以內，撤銷其假釋。而本院調閱被告最新
    前科紀錄表，確定至今仍無撤銷前案假釋，故前次假釋已不
    得撤銷，期滿視為執行完畢。其於受有期徒刑之執行完畢後
    ，5年內故意再犯本件最重本刑為有期徒刑以上之罪，為累
    犯，應依刑法第47條第1項之規定，就罰金刑部分依法加重
    其刑，法定本刑為死刑或無期徒刑部分，則依法不得加重。
五、查被告本身長期染有毒癮，曾經結婚生育一名兒子，今已5
    歲（有戶籍資料可證），94年10月27日停止羈押出所後，辦
    理前妻喪事後，又結識黃逸青而同居，三人共同生活，被告
    丙○○一方面為三人生活經濟壓力所迫，一方面無資力繼續
    購毒抵癮，圖謀從中取得免費施用，始又淪入販毒惡性循環
    。販毒行為固然不可取，但被告係自95年5月間販毒至95年9
    月8日，販賣期間不長，實際販毒所得非鉅，相較於長期大
    量販賣毒品之大毒梟或「大盤」、「中盤」毒販而言，所為
    對社會治安及國民健康之危害顯然較為輕微等情，本院縱量
    處法定最低法定刑度「無期徒刑」，猶屬過重，情輕法重，
    尚堪憫恕，爰依刑法第59條規定酌減其刑，並就前開累犯加
    重其刑部分，依刑法第71條第1項規定，先加後減之。
六、量刑審酌：爰審酌被告明知自己前次販毒案件尚在審理中，
    竟不知警惕，又淪入販毒深淵，且販售毒品，不僅殘害施用
    者自身健康，往往因毒品而散盡家財、連累家人，或為購買
    毒品鋌而走險者，更不可勝計，對社會有相當危害，另考量
    其犯罪之手段、素行、販賣毒品之期間、次數、所得之利益
    、參與程度、犯後均坦承犯行，態度良好等一切情狀，量處
    如主文所示之刑，以示懲儆。
七、沒收：
  (一)95年9月9日查扣被告丙○○之毒品2小包（合計淨重0.39公
    克）經鑑定為海洛因，有法務部調查局96年1月12日調科壹
    字00000000000號鑑定書函可證，應依毒品危害防制條例第
    18條第1項前段之規定宣告沒收銷燬之。又包裝袋使用後，
    沾染毒品無法徹底分離，依據高雄醫學大學附設中和紀念醫
    院函文意見，包裝毒品之包裝袋，若以溶劑加入包裝袋內溶
    洗，洗出之液體仍可檢出毒品成分，需反覆多次溶洗，直到
    溶洗出之液體沒有毒品反應後，才能確認毒品已經與包裝袋
    徹底分離（見司法院發行『法官辦理刑事案件參考手冊--
    毒品危害防制條例部分--』P.335），實務上既然不可能將
    包裝袋反覆以溶劑沖洗後，才將毒品與包裝袋各別「沒收銷
    燬之」「沒收之」，主文宣告沒收時，即無庸各別宣告，以
    免治絲益棼、畫蛇添足，造成執行有所困難。故應一併依毒
    品危害防制條例第18條第1項前段沒收銷燬之。
  (二)毒品危害防制條例第19條第1項規定「犯第4條至第9條、第
    12條、第13條或第14條第1項、第2項之罪者，其供犯罪所用
    或因犯罪所得之財物，均沒收之，如全部或一部不能沒收時
    ，追徵其價額或以其財產抵償之」。95年9月9日於黃品淵住
    處，扣得被告丙○○所有之電子磅秤1個、夾鍊分裝袋4包，
    被告於審理期日承認為販毒之工具，另依毒品危害防制條例
    第19條第1項前段之規定宣告沒收。
  (三)販賣毒品所得之對價，不問其中成本若干，利潤多少，均應
    全部諭知沒收，如不能沒收時，追徵其價額或以其財產抵償
    之，以貫徹政府查禁煙毒之決心，方符立法本旨（最高法院
    91年度臺上字第2419 號、92年臺上字第6913號判決意旨參
    照）。本判決認定犯罪所得86500元，其中95年9月9日於被
    告丙○○身上扣得現金13500元，被告承認此為販毒之所得
    ，應沒收之。至於差額73000元，仍屬販售所得之價款，應
    依毒品危害防制條例第19條第1項沒收之。但共同正犯之犯
    罪所得為新臺幣時，因係合併計算，且於全部或一部不能沒
    收時，以其財產抵償之，為避免執行時發生重複沒收、抵償
    之情形，故各共同正犯之間係採連帶沒收主義，於裁判時僅
    諭知連帶沒收，不得就全體共同正犯之總所得對各該共同正
    犯分別重複諭知沒收；此與罰金刑應分別諭知、分別執行者
    不同（最高法院95年度臺上字第925號、94年度臺上字第
    7421 號判決要旨可參）。未扣案之販毒所得73000元，依上
    開說明應宣告與共犯曾森煒、李信勳、黃逸青連帶沒收之，
    如全部或一部不能沒收時，以上述四人財產連帶抵償之。
  (四)95年9月9日於被告丙○○身上扣得門號0000000000之ASUS牌
    手機，為被告所有，且為被告與張惠君聯絡使用之販毒工具
    ，有通聯紀錄可證，自應依同條例第19條第1項規定宣告沒
    收。至扣案之SIM卡，依國內電信公司一般定型化契約之約
    定，該晶片卡之所有權仍屬電信公司所有，申請人僅因承租
    門號而取得使用權，是該晶片卡尚非屬被告所有之物，且亦
    非違禁物，自不得併予宣告沒收。
  (五)警方於95年8月30日，在彰化縣田中鎮○路里○○路與復興
    路路口查獲曾森煒，所扣得SAMSUNG 牌行動電話1 具（搭配
    0000000000號SIM卡使用），係共犯曾森煒所有之物，且為
    陳漢平撥打給共犯曾森煒購毒之用，有監聽譯文可證，亦應
    沒收之（同上所述不含SIM卡）。
  (六)未扣案之搭配0000000000號門號之手機，依本院卷內通聯紀
    錄顯示其序號為000000000000000，被告於95年10月5日警訊
    中供稱為曾森煒提供，已為被告丙○○所有，且為販毒使用
    ，雖未扣案，但依據毒品危害防制條例第19條第1項，仍應
    沒收之（不含SIM卡），如未能沒收，應向被告、曾森煒、
    李信勳、黃逸青連帶追徵其價額，或以其四人之財產連帶抵
    償之。
  (七)95年9月9日警方另扣得黃品淵所有0000000000號SAMPO牌手
    機1支、門號0000000000號SIM卡1張，查無其他證據足資證
    明與本案販賣毒品犯行有何直接關連，毋庸沒收，附此敘明
    。
  (八)另95年9月9日於黃品淵住處疑似另扣得一大包白粉，有照片
    4張可證（95年度毒偵字9834號卷P.12-13），警方並未將該
    包白粉隨同被告丙○○本人送往地檢署（見同上卷P.10-11
    地檢署之扣押物品清單並無該包白粉），而檢察官亦未提出
    該包白粉之任何鑑定文書，本院無從得悉該包白粉是否為毒
    品。此部分宜由檢察官另案處理，若鑑定為毒品，自得單獨
    申請違禁物沒收，併此敘明。
八、不另為無罪之諭知部分：
    公訴意旨據證人林忠億、甲○○、李振嘉、林佩芬於警詢或
    偵查中所證，認被告共同販賣海洛因予林忠億6次；曾
    森煒出面3、4次販售給李振嘉；共同販賣海洛因予甲○○
    30餘次；自95年5月至7月8日，約隔2、3天就販賣甲基安
    非他命給林佩芬（推估約20至30餘次），固非無見。惟本院
    依「罪疑惟輕」之原則，就證人林忠億、曾森煒、林佩芬歷
    次證詞、甲○○到庭結證內容，採認其中期間最短、次數最
    少、金額最低者，以此最有利之原則認定被告販賣之時間、
    次數及其犯罪所得如附表所載，已如前述。公訴意旨關於被
    告販賣予證人林忠億、李振嘉、甲○○、林佩芬之時間、次
    數、金額及所得認定與本判決認定不符部分，均無積極證據
    足資認定，應認該部分被告之犯罪不能證明。因本院認上開
    部分如均成立犯罪，與前揭業經論罪科刑部分皆有集合犯之
    實質上一罪關係，爰不另為無罪之諭知，附此敘明。
肆、適用法條：
  (一)刑事訴訟法第299條第1項前段。
  (二)毒品危害防制條例第4 條第1 項、第2 項、第18條第1 項前
    段、第19條第1 項。
  (三)刑法第11條、第28條、第55條、第47條第1項、第59條。
本案經檢察官鮑慧忠到庭執行職務。
中　　華　　民　　國　　96　　年　　6　　月　　12   　日
                  刑事第三庭    審判長法官   林欽章
                                法      官   姚銘鴻
                                法      官   葉明松
以上正本證明與原本無異。
如不服本判決，應於判決送達後10日內，向本院提出上訴狀（ 須
附繕本 ）。
中　　華　　民　　國　　96　　年　　6　　月　　12　　日
                                書  記  官   于淑真
附錄本案論罪科刑法條全文：
毒品危害防制條例第4條
製造、運輸、販賣第一級毒品者，處死刑或無期徒刑；處無期徒
刑者，得併科新臺幣 1 千萬元以下罰金。
製造、運輸、販賣第二級毒品者，處無期徒刑或 7 年以上有期徒
刑，得併科新臺幣 7 百萬元以下罰金。
製造、運輸、販賣第三級毒品者，處 5 年以上有期徒刑，得併科
新臺幣 5 百萬元以下罰金。
製造、運輸、販賣第四級毒品者，處 3 年以上 10 年以下有期徒
刑，得併科新臺幣 3 百萬元以下罰金。
製造、運輸、販賣專供製造或施用毒品之器具者，處 1 年以上 7
年以下有期徒刑，得併科新臺幣 1 百萬元以下罰金。
前五項之未遂犯罰之。
